【裁判字號】    89,交抗,195
【裁判日期】    890728
【裁判案由】    違反道路交通管理處罰條例
【裁判全文】
臺灣高等法院刑事裁定                  八十九年度交抗字第一九五號
    抗  告  人
    即受處分人  甲○○
右抗告人因違反道路交通管理處罰條例案件，不服台灣板橋地方法院中華民國八十九
年六月三十日，八十九年度交聲字第二四四號裁定（原處分案號：板監違裁車字第四
一─九一四二七五號），提起抗告，本院裁定如左：
    主  文
抗告駁回。
    理  由
一、按道路交通管理處罰條例第八十七條第一項規定：受處分人不服第八條主管機關
    所為之處罰得於接到裁決之翌日起十五日內向管轄地方法院聲明異議。
二、查原處分機關交通部公路局台北區監理所板橋監理站以抗告人即受處分人甲○○
    於民國八十八年十二月十日十八時三十五分，駕駛ＡＺＵ─八六七號重型機汽腳
    踏車，在台北市重慶（重慶南路）、襄陽路闖紅燈及不服攔停逃逸，為台北市警
    察局中正第一分局舉發，裁處罰鍰新臺幣三千六百元（板監違裁車字第四一─九
    一四二七五號裁決）。受處分人不服該裁決聲明異議，原審認受處分人聲明異議
    已逾十五日期間，裁定駁回。
三、抗告意旨略謂：提出異議者確實需於「親自接獲裁決書」後十五日內提出，然其
    掛號所簽收之人，並非其人之本人或親屬，乃管理員收受後未能及時交予云云。
    經查受處分人之國民身分證、重型機汽腳踏車駕駛執照及機汽腳踏車行車執照等
    證件所登載之戶籍及住址，均係臺北縣三重市○○街八十七巷六十八號七樓，有
    上述證件影本在卷可稽，且經本院查詢受處分人現在之戶籍地，亦仍為上址，故
    該址為受處分人之住所地，應屬無疑，至受處分人所陳之「三重市○○街七六巷
    二六號」地址，應係居所地；按交通裁罰事件，準用刑事訴訟法有關規定，而關
    於文書之送達，依刑事訴訟法第六十二條準用民事訴訟法第一百三十六條第一項
    前段及第一百三十七條規定，於應受送達人之住、居所行之；送達於住居所不獲
    會晤應受送達人者，得將文書付與有辨別事理能力之同居人或受僱人。查本件裁
    決書既已於八十九年三月二十三日由受處分人住所之社區管理委員會所僱之管理
    員收受，有郵局掛號回執影本附卷足稽，揆之上開法律規定，於管理員收受之時
    已發生合法送達之效力，至管理員嗣於何時將裁決書轉交受處分人，在非所問。
    而受處分人遲至八十九年五月十六日始向臺北區監理所板橋監理站提出書狀聲明
    異議，有該書狀上所蓋收戳印可稽，其異議顯逾法定之十五日期間，自不合法律
    上之程式，原審援引道路交通案件處理辦法第十八條前段規定，駁回其異議，核
    無不合，本件抗告無理由，應予駁回。
據上論斷，應依道路交通案件處理辦法第二十六條，刑事訴訟法第四百十二條，裁定
如主文。
中      華      民      國    八十九    年      七      月    二十八    日
                              臺灣高等法院交通法庭
                                  審判長法  官  許  國  宏
                                        法  官  洪  光  燦
                                        法  官  袁  從  楨
右正本證明與原本無異。
不得再抗告。
                                        書記官  王  忠  良
中      華      民      國    八十九    年      八      月      三      日


司法院資訊處製作；財團法人民間司法改革基金會備份。
